臺灣高等法院臺中分院刑事判決　　　　　　　　九十三年度交上易字第一四二八號
　　上　訴　人　臺灣臺中地方法院檢察署檢察官
　　被　　　告　丙○○
右上訴人因被告過失致傷害案件，不服臺灣臺中地方法院九十三年度交易字第三七四
號中華民國九十三年十月八日第一審判決（起訴案號：臺灣臺中地方法院檢察署九十
三年度核退偵字第一七六號），提起上訴，本院判決如左：
    主      文
上訴駁回。
丙○○緩刑參年。
    事實及理由
一、本案經本院審理結果，認第一審判決認事用法及量刑均無不當，應予維持，並引
    第一審判決書記載之事實、證據及理由。（如附件）
二、檢察官上意旨略以：案發後已一年多，被告均無誠意賠償，且有重要目擊證人丁
    ○○可證明被告闖紅燈，原審判決量刑過輕等語。
三、本院查：被告與告訴人已於本院審理時達成民事和解，並當庭給付三十萬元完畢
    ，有和解筆錄及審判筆錄可考。證人丁○○經本院二度傳喚均未到庭，檢察官及
    告訴人於本院最後審理時亦表示捨棄該項證據，是被告是否確有闖紅燈一節，尚
    無積極證據足以證明。
四、原審適用刑事訴訟法第二百九十九條第一項前段，刑法第二百八十四條第一項前
    段、第六十二條前段、第四十一條第一項前段，罰金罰鍰提高標準條例第一條前
    段、第二條前段等規定，並審酌被告之過失程度、所生之危害、肇事後之態度及
    被害人乙○○因而受傷，亦同有過失等一切情狀，量處有期徒刑二月，並諭知易
    科罰金之折算標準，其認事用法核無違誤，就已達成和解之結果言，量刑亦屬允
    當，本件上訴為無理由，應予駁回。復查被告前未曾受有期徒刑以上刑之宣告，
    有臺灣高等法院被告全國前案紀錄表附卷可稽，因一時疏忽，致罹刑章，且犯後
    坦承犯行，且已與告訴人達成和解，經此教訓，當知所警惕，應無再犯之虞，本
    院認對被告所宣告之刑，以暫不執行為適當，爰併宣告緩刑三年。
五、據上論斷，應依刑事訴訟法第三百七十三條、第三百六十八條，刑法第七十四條
    第一款，判決如主文。
本案經檢察官甲○○到庭執行職務。
中      華      民      國      九十四     年     二      月    十六    日
                                  臺灣高等法院臺中分院刑事第四庭
                              審判長法  官  洪  耀  宗
                                              法  官  江  德  千
                                              法  官  劉  登  俊
右正本證明與原本無異。
不得上訴。
                                              書記官  鄧  智  惠
中      華      民      國      九十四     年     二      月    十七    日
                                                                        Ｒ
附件
臺灣臺中地方法院刑事判決                        九十三年度交易字第三七四號
    公  訴  人  臺灣臺中地方法院檢察署檢察官
    被      告  丙○○  女二十一歲（民國○○○年○○月○日生）
                        住苗栗縣苑裡鎮苑坑里苑坑五五之七號
                        身分證統一編號：Ｚ000000000號
右列被告因過失傷害案件，經檢察官提起公訴（九十三年度核退偵字第一七六號），
本院合議庭裁定適用簡式審判程序，判決如左：
    主  文
丙○○因過失傷害人，處有期徒刑貳月，如易科罰金，以佰元折算壹日。
    事  實
一、丙○○領有普通小型車駕駛執照，於民國九十二年九月二十二日下午，駕駛車號
    ＯＰ─五七九九號自用小客車，沿臺中縣大甲鎮○○路由北往南方向行駛，於十
    八時二十五分許，途經臺中縣大甲鎮○○路與黎明路口時，本應注意汽車行駛時
    之車前狀況，隨時採取必要之安全措施，並依該路段速限行駛，以避免危險之發
    生，且依當時天候晴，有暮光，路面乾燥無缺陷，速限七十公里，道路無障礙物
    ，視距良好，依當時情況，並無不能注意之情事，竟疏未注意前方狀況及依速限
    行駛，貿然以時速七十五公里之速度超速行駛，適乙○○在臺中縣大甲鎮○○路
    與黎明路口之加油站加完油後，起步騎乘車號ＤＷＭ─三八Ｏ號重型機車，亦疏
    未注意車前狀況，欲由西向東往黎明路行駛，在該路口時，兩車因閃煞不及，致
    丙○○所駕駛之車號ＯＰ─五七九九號自用小客車車頭保險桿撞及乙○○騎乘之
    車號ＤＷＭ─三八Ｏ號號重型機車之左側車身，乙○○因而受有左肩脫臼骨折、
    右手第二掌骨骨折、右足第四趾骨折、下唇撕裂傷一公分、右小腿皮膚壞死潰瘍
    、多處擦裂傷、左肩、右食指遺留運動障礙之傷害。丙○○則於肇事後，在有偵
    查權限之人知悉犯罪人之前，主動向事故處理警員陳明其為肇事者及陳述肇事經
    過，自首接受裁判。
二、案經被害人乙○○訴由臺中縣警察局大甲分局報告臺灣臺中地方法院檢察署檢察
    官偵查起訴。
    理  由
一、訊據被告丙○○於本院審理時對於右揭事實坦承不諱，核與告訴人乙○○指訴之
    情節（除被告是否違反管制燈號外）大致相符，並有臺中縣警察局道路交通事故
    現場圖、調查報告表（一）（二）、處理紀錄登記簿、現場及車損照片十二紙、
    診斷證明書二紙附卷足憑。按駕駛人駕駛汽車應注意車前狀況，並隨時採取必要
    之安全措施；行車速度依標誌或標線之規定，道路交通安全規則第九十四條第三
    項、第九十三條第一項訂有明文，此為一般駕駛人應注意並能注意之事項。本件
    被告既考領有普通小型車駕駛執照，自難諉為不知。而事故發生當時天候晴，有
    暮光，路面乾燥無缺陷，速限七十公里，道路無障礙物，視距良好，依當時情況
    ，亦無不能注意之情事，竟疏未注意前方狀況及速限標誌，貿然以時速七十五公
    里之速度超速行駛，致發生本件車禍，造成被害人乙○○受有左肩脫臼骨折、右
    手第二掌骨骨折、右足第四趾骨折、下唇撕裂傷一公分、右小腿皮膚壞死潰瘍、
    多處擦裂傷、左肩、右食指遺留運動障礙之傷害，被告自有過失。至被告與告訴
    人互相指稱對方違反管制燈號闖紅燈一節，經查，本件被告與告訴人均陳稱自己
    之行向為綠燈，依附卷道路交通事故調查表、現場圖、現場相片等相關資料，實
    無從認定究竟何造違反管制燈號闖紅燈。惟按汽車駕駛人對於防止危險發生之相
    關交通法令之規定，業已遵守，並盡相當之注意義務，以防止危險發生，始可信
    賴他人亦能遵守交通規則並盡同等注意義務。若因此而發生交通事故，方得以信
    賴原則為由免除過失責任。最高法院著有八十四年臺上字第五三六○號判例可資
    稽考。是以，不論事故發生當時燈號如何，駕駛人行經交岔路口仍應注意車前狀
    況，並減速慢行。依附卷道路交通事故現場圖所示，本件事故係發生在臺中縣大
    甲鎮○○路與黎明路口處，被告駕駛之車輛係車前、引擎蓋、前擋風玻璃等處有
    損壞，告訴人駕駛之機車則係左側車身受損，顯然被告與告訴人行經前開交岔路
    口時均疏未注意車前狀況以致肇事，是被告超速行駛及未注意車前狀況，於本件
    事故中有過失甚明。況本件經送臺灣省臺中縣區車輛行車事故鑑定委員會鑑定結
    果：認肇事地段為設有號誌管制交叉路口，應有一方當事人違反號誌指示行駛，
  本會委員不確定何方違反號誌指示闖紅燈行駛，未便鑑定；陳車車前、引擎蓋、
    前擋風玻璃等處有損壞，機車被撞彈至陳車停止位置之前方約一三點六公尺處，
    丙○○應檢訊暨列席本會均自稱車速約七十五公里，本會委員任為丙○○駕車超
    速行駛，有違反道路交通安全規則第九十三條第一項之規定，此有該會九十三年
    七月二十九日中縣鑑字第Ｚ000000000號函一份在卷可據。被告顯然未
    注意車前狀況及未依該路段速限行駛，以避免危險之發生，是被告有過失至明，
    被告於本院之自白應與事實相符。雖被害人乙○○亦疏未注意車前狀況，於本件
    事故之發生亦有過失，然此僅係被害人是否與有過失之問題，並不因此解免被告
    過之責任。而被害人乙○○因本件車禍受傷，與被告之過失行為間並有相當因果
    關係。本件事證明確，被告過失犯行洵堪認定。
二、核被告丙○○所為，係犯刑法第二百八十四條第一項前段之過失傷害罪。被告於
    肇事後即主動向事故處理警員陳明係肇事者及陳述肇事經過，有警詢筆錄可按，
    為對於未發覺之罪自首而接受裁判，應依法減輕其刑。爰審酌被告之過失程度、
    所生之危害、肇事後之態度及被害人乙○○因而受傷，亦同有過失，且被告尚未
    與被害人達成民事和解賠償等一切情狀，量處如主文所示之刑，並諭知易科罰金
    之折算標準。
據上論斷，應依刑事訴訟法第二百七十三條之一第一項、第二百九十九條第一項前段
，刑法第二百八十四條第一項前段、第六十二條前段、第四十一條第一項前段，罰金
罰鍰提高標準條例第一條前段、第二條前段，判決如主文。
本案經檢察官謝耀德到庭執行職務。
中      華      民      國    九十三    年      十      月      八      日
                                  臺灣臺中地方法院交通法庭
                                        法  官  張  清  洲
右正本證明與原本無異。
如不服本判決，應於送達後十日內向本院提出上訴狀（須附繕本），上訴於臺灣高等
法院臺中分院。
                                        書記官  陳  筱  玲
中      華      民      國    九十三    年      十      月      八      日
附錄論罪科刑法條
刑法第二百八十四條第一項
因過失傷害人者，處六月以下有期徒刑，拘役或五百元以下罰金，致重傷者，處一年
以下有期徒刑、拘役或五百元以下罰金。
